臺灣高等法院臺中分院刑事判決　　　　96年度上易字第1536號
上　訴　人　臺灣臺中地方法院檢察署檢察官
被　　　告　乙○○
上列上訴人因被告違反電子遊戲場業管理條例案件，不服臺灣臺
中地方法院96年度易字第2956號，中華民國96年7月9日第一審判
決（起訴案號：臺灣臺中地方法院檢察署96年度速偵字第2209號
），提起上訴，本院判決如下：
    主  文
原判決關於乙○○部分撤銷。
乙○○意圖營利，供給賭博場所，處有期徒刑參月，如易科罰金
，以新臺幣壹仟元折算壹日。扣案之電子遊戲機具「金雕王」壹
臺（含ＩＣ板壹片）、「宇宙悍將」壹臺（含ＩＣ板壹片），及
新臺幣壹萬貳仟捌佰伍拾元，均沒收。
    事  實
一、乙○○係設於臺中縣神岡鄉○○村○○路273號「尚豪輪胎
    行」之負責人，明知未依電子遊戲場業管理條例規定辦理營
    利事業登記者，不得經營電子遊戲場，竟基於未經許可經營
    電子遊戲場業、意圖營利提供賭博場所及與不特定人在公眾
    得出入之場所賭博財物之集合性犯意，自民國（下同）95
    年10月間某日起，在前開公眾得出入之「尚豪輪胎行」內，
    擺設賭博性電子遊戲機具「金雕王」、「宇宙捍將」各1台
    ，供不特定人投幣把玩，其賭博方法為賭客每次投入新臺幣
    （下同）10元之硬幣1枚以1比1方式押注，如押中者，可贏
    得所押注倍數（2至50倍）之分數，並以1比1比例兌換現金
    ；若未押中，則投入之硬幣由機具沒收，悉歸乙○○贏得，
    而以此違法經營電子遊戲場之方式賭博財物。嗣於96年4月
    27日13時30分許，賭客紀旺廷（業經原審判處罰金新台幣一
    萬元，併諭知易服勞役之折算標準確定）在上開地點把玩「
    金雕王」機台時，為警持原審法院所核發之搜索票當場查獲
    ，並扣得上開電子遊戲機具「金雕王」、「宇宙捍將」各1
    台（均含IC板1片）及機具內屬乙○○所有之賭資計12,850
    元。
二、案經臺中縣警察局豐原分局報請臺灣臺中地方法院檢察署檢
    察官偵查後聲請簡易判決處刑。
    理  由
一、訊據被告乙○○對於前揭時地擺放電動賭博機具2台，供不
    特定人把玩，經營電子遊戲場業等事實，於警詢、偵查、原
    審及本院審理時均坦承不諱，與共同被告紀旺廷於警詢、偵
    查及原審審理時所述情節大致相符，並有現場圖1紙及查獲
    現場照片6幀附卷可稽；另有扣案之電子遊戲機具「金雕王
    」、「宇宙捍將」各1台（均含IC板1片）、賭資12,850元可
    資佐證；是依卷附之各項文書、扣案證物等補強證據已足資
    擔保被告乙○○於原審及本院審理中所為之上開任意性自白
    之真實性，依刑事訴訟法第156條之規定，自得據被告前開
    任意性自白及各該補強證據，作為被告論罪之依據，是本件
    事證明確，被告犯行洵堪認定，應予依法論科。
二、按電子遊戲場業管理條例第4條第2項規定，電子遊戲機不得
    有賭博或妨害風化之設計及裝置。考其立法意旨，係為將電
    子遊戲場業納入行政機關有效管理，以維護社會安寧及善良
    風俗，保障公共安全及國民身心健康所為之「誡命規定」。
    茍有違反該條之禁止規定，即應依刑法上賭博或妨害風化罪
    章相關刑責予以追訴處罰，並非謂電子遊戲機如有賭博或妨
    害風化之設計及裝置者，即無電子遊戲場業管理條例相關規
    定之適用。質言之，商業或個人，倘以營利之意思，未經依
    該條例相關規定辦理營利事業登記，擅自架設（設置）具有
    賭博或妨害風化之設計及裝置之電子遊戲機，供不特定之人
    遊藝者，即該當於同條例第22條之犯罪構成要件；又不論行
    為人是否「專營」電子遊戲場業，亦不問經營是否需達「一
    定之規模」，即使於原本所營事業外，兼營電子遊戲場業，
    或所經營之電子遊戲場不具相當之規模，亦無礙於電子遊戲
    場業管理條例相關規定之適用（最高法院90年台非字第276
    號判例參照）。另刑事法若干犯罪行為態樣，本質上原具有
    反覆、延續實行之特徵，立法時既予特別歸類，定為犯罪構
    成要件之行為要素，則行為人基於概括之犯意，在密切接近
    之一定時、地持續實行之複次行為，倘依社會通念，於客觀
    上認為符合一個反覆、延續性之行為觀念者，於刑法評價上
    ，即應僅成立一罪；學理上所稱『集合犯』之職業性、營業
    性或收集性等具有重複特質之犯罪均屬之，例如經營、從事
    業務、收集、販賣、製造、散布等行為概念者是，最高法院
    95年度臺上字第1079號判決可資參照。準此，被告乙○○在
    上址經營電子遊戲場業及擺設賭博性電子機具供不特定人賭
    博之營業性行為，係持續進行，其經營行為，具有反覆、延
    續實行之特徵，從而在行為概念上，應評價認係集合犯，為
    包括一罪。
三、又按刑法第268條之意圖營利，只須主觀上有圖得利益之意
    思為已足，不以實際上取得利益為要件；又被告乙○○在公
    眾得出入之場所擺放賭博性電子遊戲機台2台，並以電子遊
    戲機與賭客對賭財物，必須花費資金購買或租用電子遊戲機
    ，且需花費成本提供場地及看顧機台讓賭客依輸贏得分兌換
    現金，竟仍能獲取利潤，顯見店內電子遊戲機之程式於設計
    之初，即已隱含該電子遊戲機具有較高的獲勝機率。換言之
    ，參與以電子遊戲機對賭之賭客，僅有相對少數之賭客，可
    以透過電子遊戲機程式之射倖性，而獲取賭贏之機會，大多
    數的賭局均係由店方透過電子遊戲機的程式設計，而取得賭
    贏的機會，並由賭客下注的金額而獲取利潤。雖賭客賭贏的
    機會相較於店方為低，然一旦賭贏賭局，賭客仍可獲取倍數
    於下注金額之賭金，故仍具有賭博之射倖性，且該電子遊戲
    機程式設計之特性，亦為具有相當社會經驗之賭客所明知，
    此與單純施用詐術騙取賭客下注金額，而完全不具射倖性之
    詐賭行為，仍屬有別。從而，堪認被告主觀上具有營利之意
    圖甚明。
四、核被告未依電子遊戲場業管理條例辦理營利事業登記，而提
    供場所，擅自於公眾得出入之場所擺設電動賭博機具，與不
    特定賭客對賭，所為係違反電子遊戲場業管理條例第15條規
    定，應依同條例第22條規定論處，並犯刑法第266條第1項前
    段之賭博罪、刑法第268條意圖營利供給賭博場所罪。被告
    乙○○以一行為觸犯上開二罪名，為想像競合犯，應依刑法
    第55條之規定，從一重之刑法第268條規定處斷。原審對被
    告論罪科刑，固非無見，惟查：原審認被告乙○○所為僅係
    違反電子遊戲場業管理條例第15條而依同條例第22條論處，
    及犯刑法第266條第1項前段之賭博財物罪，未併論刑法第26
    8條之圖利供給賭博場所罪，尚有未洽。公訴人上訴意旨以
    原審僅論處被告違反電子遊戲場業管理條例第15條而依同條
    例第22條論處，及刑法第266條第1項前段之普通賭博罪，未
    併論以同法第268條之圖利供給賭場罪，指摘原判決不當，
    為有理由，應由本院將原判決撤銷改判。爰審酌被告乙○○
    未有前科紀錄，素行良好，有臺灣高等法院被告前案紀錄表
    1份在卷可憑，被告乙○○非法經營電子遊戲場業，危害社
    會善良風氣，惟其在所經營之「尚豪輪胎行」內擺放電子遊
    戲機具僅2台，所造成之危害尚非重大，及被告犯後均坦承
    犯行、深知悔悟，態度良好等一切情狀，量處如主文第2項
    所示之刑，並諭知易科罰金之折算標準。扣案之電子遊戲機
    具「金雕王」、「宇宙捍將」各1臺（均含IC板1片），係當
    場查獲之賭博器具；另機具內之賭資12,850元，應係在賭檯
    查獲之財物，均應依刑法第266條第2項之規定宣告沒收。
五、又按犯罪在中華民國96年4月24日以前者，除本條例另有規
    定外，始得減刑。中華民國九十六年罪犯減刑條例第2條第
    1項定有明文。本案被告基於未經許可經營電子遊戲場業、
    意圖營利提供賭博場所及與不特定人在公眾得出入之場所賭
    博財物之集合性犯意，自95年10月間某日起至96年4月27日
    止之犯行，為行為之繼續，亦即其犯罪初已成立，但其完結
    須繼續至行為終了時為止（最高法院95年度台上字第2250號
    ），是其行為既繼續實施至96年4月27日，已逾上開減刑條
    例規定之犯罪期限，自不得邀減刑之寬典，併予敘明。
據上論斷，應依刑事訴訟法第369條第1項前段、第364條、第299
條第1項前段，電子遊戲場業管理條例第22條，刑法第11條前段
、第41條第1項前段、第266條第1項前段、第2項、第268條前段
，判決如主文。
本案經檢察官甲○○到庭執行職務。
中　　華　　民　　國　　96　　年　　9 　　月　　18　　日
　　　　　　刑事第七庭    審判長法　官  林  榮  龍
　　　　　　　　　　　　　　    法　官  江  錫  麟
  　　　 　 　　　　　　　　　　法　官  張  惠  立
上列正本證明與原本無異。
不得上訴。
                                書記官  林  育  德
中　　華　　民　　國　　96　　年　　9 　　月　　19　　日
附錄：本案論罪科刑法條全文
刑法第266條
在公共場所或公眾得出入之場所賭博財物者，處1千元以下罰金
。但以供人暫時娛樂之物為賭者，不在此限。
當場賭博之器具與在賭檯或兌換籌碼處之財物，不問屬於犯人與
否，沒收之。
刑法第268條
意圖營利，供給賭博場所或聚眾賭博者，處3年以下有期徒刑，
得併科3千元以下罰金。
電子遊戲場業管理條例第22條
違反第15條規定者，處行為人1年以下有期徒刑、拘役或科或併
科新台幣50萬元以上250萬元以下罰金。
電子遊戲場業管理條例第15條
未依本條例規定辦理營利事業登記者，不得經營電子遊戲場業。
